臺灣臺北地方法院刑事判決　　　　　　　　　　　　九十三年度易字第一二０二號
　　公　訴　人　臺灣臺北地方法院檢察署檢察官
　　被　　　告　乙○○○
右列被告因竊盜案件，經檢察官提起公訴（九十三年度偵字第一三三一０號），本院
判決如左：
    主  文
乙○○○竊盜，處有期徒刑肆月，如易科罰金，以參佰元折算壹日。
    事  實
一、乙○○○意圖為自己不法之所有，於民國九十三年七月二十三日晚上九時五十分
    許，在臺北市○○區市○路四十五號地下一樓之「ＪＡＳＯＮＳ超市」即惠康超
    市內，徒手竊取店內販售之日本進口無子巨峰葡萄一盒，價值新臺幣五百九十元
    ，得手後未經結帳付款，即走出店外，為店員甲○○及保全人員朱玉書發覺，隨
    即報警查獲。
二、案經甲○○訴由臺北市政府警察局信義分局移送臺灣臺北地方法院檢察署檢察官
    偵查起訴。
    理  由
一、右揭事實，業據被告乙○○○於警詢時坦承不諱，並經證人即告訴人甲○○、保
    全人員朱玉書及店長陳志昌證述明確，且有上述日本進口無子巨峰葡萄之彩色照
    片一張、贓物認領保管收據一張、案發過程翻拍照片四張（集印於一張）、及證
    人甲○○及陳志昌於偵查庭繪之現場圖各一張附卷可稽，並有監視錄影帶一捲扣
    案可資佐證。至被告於偵查及本院審理中翻異前詞，辯稱係誤會等語，依上所述
    ，顯係卸責之詞，不足採信。本件事證明確，被告竊盜犯行堪以認定。
二、核被告所為，係犯刑法第三百二十條第一項之竊盜罪。爰審酌被告之犯罪動機、
    目的、手段、所生危害尚屬輕微，惟其於九十二年間因連續竊盜，經本院判處拘
    役三十日確定，甫於九十三年五月二十六日執行完畢，此有臺灣高等法院被告全
    國前案紀錄表在卷可稽，其未知悔改，復為本件竊盜犯行，顯見前次竊盜執行不
    足以收懲儆之效，且於偵審中否認犯行，犯後態度不佳等情狀，量處如主文所示
    之刑，並諭知易科罰金之折算標準，以資懲儆。
據上論斷，應依刑事訴訟法第二百九十九條第一項前段、刑法第三百二十條第一項、
第四十一條第一項前段，罰金罰鍰提高標準條例第一條前段、第二條，判決如主文。
本案經檢察官陳玉萍到庭執行職務
中　　　華　　　民　　　國　　九十三　　年　　　九　　　月　　 三十 　　日
                                      臺灣臺北地方法院刑事第十六庭
                                          審判長法  官　劉嶽承
                                          　　　法　官　林麗真
                                          　　　法　官　胡宗淦
右正本證明與原本無異。
如不服本判決，應於判決送達後十日內向本院提出上訴狀（應抄附繕本）。告訴人或
被害人如對於本判決不服者，應具備理由請求檢察官上訴，其上訴期間之計算係以檢
察官收受判決正本之日期為準。
                                          　　　書記官　張耀鴻
中　　　華　　　民　　　國　　九十三　　年　　　九　　　月　　 三十 　　日
附錄法條：
中華民國刑法第三百二十條
(普通竊盜罪、竊佔罪)
意圖為自己或第三人不法之所有，而竊取他人之動產者，為竊盜罪，處五
年以下有期徒刑、拘役或五百元以下罰金。
意圖為自己或第三人不法之利益，而竊佔他人之不動產者，依前項之規定
處斷。
前二項之未遂犯罰之。
